---
title: Práctica Larga
author: "Juan González, Alejando Miñambres y Javier Ramos"
output: html_document
---
```{r setup,include=FALSE}
if(!require("rgl")) {install.packages("rgl")}
if(!require("plot3D")) {install.packages("plot3D")}
if(!require("mvtnorm")) {install.packages("mvtnorm")}
if(!require("ggplot2")) {install.packages("ggplot2")}
if(!require("gridExtra")) {install.packages("gridExtra")}
if(!require("DT")) {install.packages("DT")}

library(rgl)
library(plot3D)
library(mvtnorm)
library(ggplot2)
library(gridExtra)
library(DT)


knitr::opts_chunk$set(echo = TRUE)
knitr::knit_hooks$set(webgl = hook_webgl)

```

<H1 align="center"> **Primera Parte **</H1>

### ***Ejercicio 1***
 
#### <b style = 'color : grey;'>**¿Qué funciones contienen los paquetes rgl, plot3D, mvtnorm, y para que sirven? **</b>

* rgl &rarr; Contiene funciones para representaciones 3D en tiempo real (interactivas). open3d() sirve para abrir una nueva ventana, con plot3d() podemos representar puntos y con funciones como cube3d() podemos representar objetos geométricos.
* plot3D &rarr; Contiene funciones para visualizar datos en 2D y 3D, siendo muchas extensiones de las funciones base de R persp() e image(), como persp3D(), hist3D() o image3D().
* mvtnorm &rarr; Contiene muy pocas funciones, pero las suficientes para representar distribuciones normales multivariantes: dmvnorm() para la densidad, pmvnorm() para la función de distribución o rmvnorm() para generar muestras.

### ***Ejercicio 2***

#### <b style = 'color : grey;'>**Representar las distribuciones marginales univariantes**</b>

Para la primera parte, primero analizamos las distribuciones y vemos que hay las siguientes (se omiten las repetidas):

* $N(0,1)$
* $N(10,13)$
* $N(30,42)$
* $N(20,1)$
* $N(30,2)$
```{r}
p1<-data.frame(x=c(-3,3)) %>%
  ggplot(aes(x = x)) +
  stat_function(fun = pnorm, n = 100, args = list(mean = 0, sd = 1),
                color = "orange",size = 1) + 
  ylab("F(x)")+
  xlab("") +
  labs(title = "Distribución Normal",subtitle="N(0,1)") +
  theme_minimal()+
  theme(plot.title = element_text(hjust = 0.5),
        plot.subtitle = element_text(hjust = 0.5))

p2<-data.frame(x=c(-5,17)) %>%
  ggplot(aes(x = x)) +
  stat_function(fun = pnorm, n = 100, args = list(mean = 10, sd = sqrt(13)), 
                color = "orange",size = 1) + 
  ylab("F(x)")+
  xlab("") +
  labs(title = "Distribución Normal",subtitle="N(10,13)") +
  theme_minimal()+
  theme(plot.title = element_text(hjust = 0.5),
        plot.subtitle = element_text(hjust = 0.5))

p3<-data.frame(x=c(18,42)) %>%
  ggplot(aes(x = x)) +
  stat_function(fun = pnorm, n = 100, args = list(mean = 30, sd = sqrt(42)), 
                color = "orange",size = 1) + 
  ylab("F(x)")+
  xlab("") +
  labs(title = "Distribución Normal",subtitle="N(30,42)") +
  theme_minimal()+
  theme(plot.title = element_text(hjust = 0.5),
        plot.subtitle = element_text(hjust = 0.5))

p4<-data.frame(x=c(17,25)) %>%
  ggplot(aes(x = x)) +
  stat_function(fun = pnorm, n = 100, args = list(mean = 20, sd = sqrt(1)), 
                color = "orange",size = 1) + 
  ylab("F(x)")+
  xlab("") +
  labs(title = "Distribución Normal",subtitle="N(20,1)") +
  theme_minimal()+
  theme(plot.title = element_text(hjust = 0.5),
        plot.subtitle = element_text(hjust = 0.5))

p5<-data.frame(x=c(25,35)) %>%
  ggplot(aes(x = x)) +
  stat_function(fun = pnorm, n = 100, args = list(mean = 30, sd = sqrt(2)), 
                color = "orange",size = 1) + 
  ylab("F(x)")+
  xlab("") +
  labs(title = "Distribución Normal",subtitle="N(30,2)") +
  theme_minimal()+
  theme(plot.title = element_text(hjust = 0.5),
        plot.subtitle = element_text(hjust = 0.5))


grid.arrange(p1,p2,p3,p4,p5, nrow = 2)
```

#### <b style = 'color : grey;'>**Reperesentar las siguientes funciones normales bidimensionales (se omiten las repetidas) **</b>

* $N \left( \begin{pmatrix}0\\10\end{pmatrix},\begin{pmatrix}1 & 2\\2 & 13\end{pmatrix} \right)$
* $N \left( \begin{pmatrix}10\\30\end{pmatrix},\begin{pmatrix}13 & 23\\23 & 42\end{pmatrix} \right)$
* $N \left( \begin{pmatrix}0\\30\end{pmatrix},\begin{pmatrix}1 & 4\\4 & 42\end{pmatrix} \right)$
* $N \left( \begin{pmatrix}0\\0\end{pmatrix},\begin{pmatrix}1 & 0.8\\0.8 & 1\end{pmatrix} \right)$
* $N \left( \begin{pmatrix}0\\0\end{pmatrix},\begin{pmatrix}1 & 0.5\\0.5 & 1\end{pmatrix} \right)$
* $N \left( \begin{pmatrix}0\\0\end{pmatrix},\begin{pmatrix}1 & 0.2\\0.2 & 1\end{pmatrix} \right)$
* $N \left( \begin{pmatrix}20\\30\end{pmatrix},\begin{pmatrix}1 & -3/5\\-3/5 & 2\end{pmatrix} \right)$
```{r,webgl = TRUE}
mfrow3d(3,3)
persp3d(function(x,y){dmvnorm(cbind(x,y),mean=c(0,10), sigma=matrix(c(1,2,2,13),ncol=2))}, xlim=c(-3,3), ylim=c(-6,14),col="blue",zlab="")

persp3d(function(x,y){dmvnorm(cbind(x,y),mean=c(10,30), sigma=matrix(c(13,23,23,42),ncol=2))}, xlim=c(-6,14), ylim=c(23,37),col="red",zlab="")

persp3d(function(x,y){dmvnorm(cbind(x,y),mean=c(0,30), sigma=matrix(c(1,4,4,42),ncol=2))}, xlim=c(-3,3), ylim=c(23,37),col="green",zlab="")

persp3d(function(x,y){dmvnorm(cbind(x,y),mean=c(0,0), sigma=matrix(c(1,0.8,0.8,1),ncol=2))}, xlim=c(-3,3), ylim=c(-3,3),col="yellow",zlab="")

persp3d(function(x,y){dmvnorm(cbind(x,y),mean=c(0,0), sigma=matrix(c(1,0.5,0.5,1),ncol=2))}, xlim=c(-3,3), ylim=c(-3,3),col="black",zlab="")

persp3d(function(x,y){dmvnorm(cbind(x,y),mean=c(0,0), sigma=matrix(c(1,0.2,0.2,1),ncol=2))}, xlim=c(-3,3), ylim=c(-3,3),col="pink",zlab="")

persp3d(function(x,y){dmvnorm(cbind(x,y),mean=c(20,30), sigma=matrix(c(1,-3/5,-3/5,2),ncol=2))}, xlim=c(17,23), ylim=c(28,32),col="purple",zlab="")
```

### ***Ejercicio 3***

#### <b style = 'color : grey;'>**Escribir una función que permita hacer las representaciones anteriores a partir de los parámetros y luego aplicarla a los casos escritos arriba**</b>

La siguiente función representa la función de distribución de las normales univariantes y la función de densidad de las distribuciones normales bivariantes.
```{r}
reprBiNorm <- function(medias, varianzas,col="orange",limites){
  if(any(is.numeric(medias)==F)){stop("medias no numerico")}
  if(any(is.na(medias))){stop("medias es NA")}
  if(any(is.numeric(varianzas)==F)){stop("varianzas no numerico")}
  if(any(is.na(varianzas))){stop("varianzas es NA")}
  
  if (length(medias)==1 & length(varianzas)==1){
    
    data.frame(x=limites) %>%
  ggplot(aes(x = x)) +
  stat_function(fun = pnorm, n = 100, args = list(mean = medias, sd = sqrt(varianzas)), 
                color = col,size = 1) + 
  ylab("F(x)")+
  xlab("") +
  labs(title = "Distribución Normal",subtitle=paste("N(",medias,",",varianzas,")",sep="")) +
  theme_minimal()+
  theme(plot.title = element_text(hjust = 0.5),
        plot.subtitle = element_text(hjust = 0.5))
    
  } else if (length(medias)^2 == length(varianzas)) {
    persp3d(function(x,y){dmvnorm(cbind(x,y),mean=medias, sigma=varianzas)}, xlim=c(medias[1]-3*sqrt(varianzas[1,1]),medias[1]+3*sqrt(varianzas[1,1])), ylim=c(medias[2]-3*sqrt(varianzas[2,2]),medias[2]+3*sqrt(varianzas[2,2])),zlab="",col=col)
    
  } else {
    stop("Parámetros inválidos")
  }
}
```

Aplicando la función a los casos de antes, primero con las distribuciones marginales univariantes:
```{r}
p1<-reprBiNorm(0,1,limites=c(-3,3))
p2<-reprBiNorm(10,13,limites=c(-5,17))
p3<-reprBiNorm(30,42,limites=c(18,42))
p4<-reprBiNorm(20,1,limites=c(17,25))
p5<-reprBiNorm(30,2,limites=c(25,35))

grid.arrange(p1,p2,p3,p4,p5, nrow = 2)
```

Y ahora con las funciones de densidad bivariantes:
```{r,webgl = TRUE}
mfrow3d(3,3)
reprBiNorm(c(0,10),matrix(c(1,2,2,13),ncol=2),col="blue")
reprBiNorm(c(10,30),matrix(c(13,23,23,42),ncol=2),col="red")
reprBiNorm(c(0,30),matrix(c(1,4,4,42),ncol=2),col="green")
reprBiNorm(c(0,0),matrix(c(1,0.8,0.8,1),ncol=2),col="yellow")
reprBiNorm(c(0,0),matrix(c(1,0.5,0.5,1),ncol=2),col="black")
reprBiNorm(c(0,0),matrix(c(1,0.2,0.2,1),ncol=2),col="pink")
reprBiNorm(c(20,30),matrix(c(1,-3/5,-3/5,2),ncol=2),col="purple")
```

<H1 align="center"> **Segunda Parte **</H1>

### ***Ejercicio 4***

#### <b style = 'color : grey;'>**Escribir una función para generar muestras aleatorias de tamaño n de una normal multivariante con vector de medias y matriz de varianzas-covarianzas dada en el momento de ejecutarla utilizando la descomposición de Choleski. **</b>

Creamos una función para generar muestrar aleatorias de una normal multivariante utilizando la descomposición de Choleski:
```{r}
rmvnormChol <- function(n,mu,sigma){
  if(n<1){stop("El tamaño de la muestra es incorrecto")}
  if(length(mu)^2!=length(sigma)){stop("Parámetros incorrectos")}
   
  L <- t(chol(sigma))
  
  res<-c()
  for(i in 1:(n/2)){
    Z <- rnorm(length(mu))
    tmp <- L%*%Z
    res <- cbind(res, mu+tmp)
  }  
  
  resultado <- matrix(res, nrow=n, ncol=length(mu),byrow=T)
  return(resultado)
}
```

### ***Ejercicio 5***
#### <b style = 'color : grey;'>**Buscar la función del paquete mvtnorm que permita generar muestras de tamaño n de una normal multivariante y probarla en un ejemplo. **</b>

La función es rmvnorm, permite generar muestras aleatorias.
A continuación se usa con los datos del Caso 1:
```{r}
datatable(rmvnorm(20,mean=c(0,10,30),sigma=matrix(c(1,2,4,2,13,23,4,23,42),nrow = 3)),
          colnames = c("Muestra 1", "Muestra 2", "Muestra 3"))
```

### ***Ejercicio 6***

#### <b style = 'color : grey;'>**Aplicar las funciones de los dos apartados anteriores para generar muestras de tamaño n = 100 para los parámetros de los casos escritos arriba.**</b>

Calculamos los datos para cada uno de los casos de la primera parte utilizando ambas funciones:

* Caso 1: $N \left( \begin{pmatrix}0\\10\\30\end{pmatrix},\begin{pmatrix}1 & 2 & 4\\2 & 13 & 23\\4 & 23 & 42\end{pmatrix} \right)$

```{r}
c1_fun <- rmvnormChol(100,mu=c(0,10,30),
                      sigma=matrix(c(1,2,4,2,13,23,4,23,42),ncol=3))
datatable(c1_fun,
          colnames = c("Muestra 1", "Muestra 2","Muestra 3"))

c1_funr <- rmvnorm(100,mean=c(0,10,30),
                   sigma=matrix(c(1,2,4,2,13,23,4,23,42),ncol=3))
datatable(c1_funr,
          colnames = c("Muestra 1", "Muestra 2","Muestra 3"))
```

* Caso 2: $N \left( \begin{pmatrix}0\\0\\0\\0\end{pmatrix},\begin{pmatrix}1.0 & 0.8 & 0.5 & 0.2 \\0.8 & 1.0 & 0.5 & 0.5\\0.5 & 0.5 & 1.0 & 0.5\\0.2 & 0.5 & 0.5 & 1.0\end{pmatrix} \right)$

```{r}
c2_fun <- rmvnormChol(100,mu=c(0,0,0,0),
                      sigma=matrix(c(1.0,0.8,0.5,0.2,0.8,1.0,0.5,0.5,0.5,0.5,1.0,0.5,0.2,0.5,0.5,1.0),ncol=4))
datatable(c2_fun,
          colnames = c("Muestra 1", "Muestra 2","Muestra 3","Muestra 4"))

c2_funr <- rmvnorm(100,mean=c(0,0,0,0),
                   sigma=matrix(c(1.0,0.8,0.5,0.2,0.8,1.0,0.5,0.5,0.5,0.5,1.0,0.5,0.2,0.5,0.5,1.0),ncol=4))
datatable(c2_funr,
          colnames = c("Muestra 1", "Muestra 2","Muestra 3","Muestra 4"))
```

* Caso 3: $N \left( \begin{pmatrix}20\\30\end{pmatrix},\begin{pmatrix}1 & -3/5 \\-3/5 & 2\end{pmatrix} \right)$

```{r}
c3_fun <- rmvnormChol(100,mu=c(20,30),
                      sigma=matrix(c(1,-3/5,-3/5,2), ncol=2))
datatable(c3_fun,
          colnames = c("Muestra 1", "Muestra 2"))

c3_funr <- rmvnorm(100,mean=c(20,30),
                   sigma=matrix(c(1,-3/5,-3/5,2), ncol=2))
datatable(c3_funr,
          colnames = c("Muestra 1", "Muestra 2"))
```


#### <b style = 'color : grey;'>**Representar gráficos de dispersión ó matrices de gráficos planos con los datos simulados. **</b>

Creamos unas funciones que nos permitan realizar los gráficos de dispersión para cada uno de los casos:
```{r}
# Graficos por separado
grafdispsep <- function(datos1, titulo1, color){
    plot(datos1,
     col = color,
     xlab="", ylab="",
     main=titulo1)
}

# Graficos juntos
grafdisp <- function(datos1, datos2, titulo1, titulo2){
    plot(datos1,
         col = "Blue",
         xlab="", ylab="",
         main="Gráfico de dispersión conjunto")

    points(datos2,
         col = "Red")
    
    legend("topright", pch = 1, col=c("Blue", "Red"),
         legend=c(titulo1, titulo2))
}
```

Nos ocurre lo mismo con las matrices de gráficos planos así que también creamos una función:
```{r}
grafpla <- function(datos){
    colnames(datos) <- paste("Muestra",1:(ncol(datos)), sep=" ")

    pairs(datos, col=c("Blue", "Red"), cex.labels = 0.9,
        main="Matriz de gráficos planos")
}
```



Caso 1:
Representamos funciones de dispersión para los datos calculados
```{r}
par(mfrow=c(1,3))
grafdispsep(c1_fun, "Nuestra función",color="blue")
grafdisp(c1_fun, c1_funr, "Nuestra función", "Función R")
grafdispsep(c1_funr, "Función R",color="red")

```

Si ahora realizamos una matriz de gráficos planos con los datos generados por nuestra función:
```{r}
grafpla(c1_fun)
```

y si utilizamos la función de r:
```{r}
grafpla(c1_funr)
```


Caso 2:
Representamos funciones de dispersión para los datos calculados
```{r}
par(mfrow=c(1,3))
grafdispsep(c2_fun, "Nuestra función", color="blue")
grafdisp(c2_fun, c2_funr, "Nuestra función", "Función R")
grafdispsep(c2_funr, "Función R",color="red")

```

Si ahora realizamos una matriz de gráficos planos con los datos generados por nuestra función:
```{r}
grafpla(c2_fun)
```

y si utilizamos la función de r:
```{r}
grafpla(c2_funr)
```

Caso 3:

Representamos funciones de dispersión para los datos calculados
```{r}
par(mfrow=c(1,3))
grafdispsep(c3_fun, "Nuestra función", color="blue")
grafdisp(c3_fun, c3_funr, "Nuestra función", "Función R")
grafdispsep( c3_funr, "Función R",color="red")


```

Si ahora realizamos una matriz de gráficos planos con los datos generados por nuestra función:
```{r}
grafpla(c3_fun)
```

y si utilizamos la función de r:
```{r}
grafpla(c3_funr)
```


#### <b style = 'color : grey;'>Representar gráficos de dispersión con los datos simulados con la función presp3d del paquete rgl </b>

Ahora se nos pide representar los mismos datos con gráficos de dispersión en 3d utilizando la función persp3d del paquete rgl pero esta función solamente nos permite representar superficies y por tanto no tenemos la posibilidad de crear un gráfico de dispersión. Por este motivo, en lugar de utlizar esta función, utlizamos plot3d perteneciente al mismo paquete.

Para comparar los datos generados con nuestra función y los generados por la función ya creada en R, representamos estos cada una de las muestras obtenidas con una de ellas frente a las obtenidas con la otra:

* Caso 1:

```{r,webgl = TRUE}
mfrow3d(1,3)

plot3d(x=c1_fun[,1], y=c1_funr[,1],      
       type = "s",   
       col = "Light Blue",
       xlab="Nuestra funcion", ylab="Funcion de R", zlab="")

plot3d(x=c1_fun[,2], y=c1_funr[,2],      
       type = "s",   
       col = "Coral",
       xlab="Nuestra funcion", ylab="Funcion de R", zlab="")

plot3d(x=c1_fun[,3], y=c1_funr[,3],      
       type = "s",   
       col = "Light Green",
       xlab="Nuestra funcion", ylab="Funcion de R", zlab="")

```

* Caso 2:

```{r,webgl = TRUE}
mfrow3d(2,2)
plot3d(x=c2_fun[,1], y=c2_funr[,1],      
       type = "s",   
       col = "Light Blue",
       xlab="Nuestra funcion", ylab="Funcion de R", zlab="")

plot3d(x=c2_fun[,2], y=c2_funr[,2],      
       type = "s",   
       col = "Coral",
       xlab="Nuestra funcion", ylab="Funcion de R", zlab="")

plot3d(x=c2_fun[,3], y=c2_funr[,3],      
       type = "s",   
       col = "Light Green",
       xlab="Nuestra funcion", ylab="Funcion de R", zlab="")

plot3d(x=c2_fun[,4], y=c2_funr[,4],      
       type = "s",   
       col = "Purple",
       xlab="Nuestra funcion", ylab="Funcion de R", zlab="")

```

* Caso 3:

```{r,webgl = TRUE}
mfrow3d(1,2)
plot3d(x=c3_fun[,1], y=c3_funr[,1],      
       type = "s",   
       col = "Light Blue",
       xlab="Nuestra funcion", ylab="Funcion de R", zlab="")

plot3d(x=c3_fun[,2], y=c3_funr[,2],      
       type = "s",   
       col = "Coral",
       xlab="Nuestra funcion", ylab="Funcion de R", zlab="")
```


#### <b style = 'color : grey;'>Representar histogramas e histogramas bidimensionales cuando sea pertinente </b>

Caso 1:

Representamos un histograma para cada una de las muestras generadas por cada función:

Representamos a la en color azul los datos generados con nuestra función y en color rojo los generados con la función de R:

```{r}
par(mfrow=c(3,2))
hist(c1_fun[,1], 
     main="Muestra 1",
     xlab = "Valores", ylab="Frecuencia",col="Light Blue")

hist(c1_funr[,1], 
     main="Muestra 1",
     xlab = "Valores", ylab="Frecuencia",col="Coral")


hist(c1_fun[,2], 
     main="Muestra 2",
     xlab = "Valores", ylab="Frecuencia",col="Light Blue")

hist(c1_funr[,2], 
     main="Muestra 2",
     xlab = "Valores", ylab="Frecuencia",col="Coral")


hist(c1_fun[,3], 
     main="Muestra 3",
     xlab = "Valores", ylab="Frecuencia",col="Light Blue")

hist(c1_funr[,3], 
     main="Muestra 3",
     xlab = "Valores", ylab="Frecuencia",col="Coral")
```


Ahora utilizamos histogramas bidimensionales para comparar los valores obtenidos con cada una de las funciones:

Preparamos los datos y después los representamos para cada una de las muestras:

* Muestra 1:

```{r}
h11_fun <- cut(c1_fun[,1], 25)
h11_funr <- cut(c1_funr[,1], 25)
datosc11 <- table(h11_fun, h11_funr)
```

```{r}
par(mfrow=c(1,2))
hist3D(z=datosc11, border="Black")
image2D(z=datosc11, border="Black")
```

* Muestra 2:

```{r}
h12_fun <- cut(c1_fun[,2], 25)
h12_funr <- cut(c1_funr[,2], 25)
datosc12 <- table(h12_fun, h12_funr)
```

```{r}
par(mfrow=c(1,2))
hist3D(z=datosc12, border="Black")
image2D(z=datosc12, border= "Black")
```

* Muestra 3:

```{r}
h13_fun <- cut(c1_fun[,3], 25)
h13_funr <- cut(c1_funr[,3], 25)
datosc13 <- table(h13_fun, h13_funr)
```

```{r}
par(mfrow=c(1,2))
hist3D(z=datosc13, border="Black")
image2D(z=datosc13, border="Black")
```


Caso 2:

Representamos un histograma para cada una de las muestras generadas por cada función:

Representamos a la en color azul los datos generados con nuestra función y en color rojo los generados con la función de R:

```{r}
par(mfrow=c(2,4))
hist(c2_fun[,1], 
     main="Muestra 1",
     xlab = "Valores", ylab="Frecuencia",col="Light Blue")

hist(c2_funr[,1], 
     main="Muestra 1",
     xlab = "Valores", ylab="Frecuencia",col="Coral")


hist(c2_fun[,2], 
     main="Muestra 2",
     xlab = "Valores", ylab="Frecuencia",col="Light Blue")

hist(c2_funr[,2], 
     main="Muestra 2",
     xlab = "Valores", ylab="Frecuencia",col="Coral")


hist(c2_fun[,3], 
     main="Muestra 3",
     xlab = "Valores", ylab="Frecuencia",col="Light Blue")

hist(c2_funr[,3], 
     main="Muestra 3",
     xlab = "Valores", ylab="Frecuencia",col="Coral")


hist(c2_fun[,4], 
     main="Muestra 4",
     xlab = "Valores", ylab="Frecuencia",col="Light Blue")

hist(c2_funr[,4], 
     main="Muestra 4",
     xlab = "Valores", ylab="Frecuencia",col="Coral")
```

Ahora utilizamos histogramas bidimensionales para comparar los valores obtenidos con cada una de las funciones:

Preparamos los datos y después los representamos para cada una de las muestras:

* Muestra 1:

```{r}
h21_fun <- cut(c2_fun[,1], 25)
h21_funr <- cut(c2_funr[,1], 25)
datosc21 <- table(h21_fun, h21_funr)
```

```{r}
par(mfrow=c(1,2))
hist3D(z=datosc21, border="Black")
image2D(z=datosc21, border="Black")
```

* Muestra 2:

```{r}
h22_fun <- cut(c2_fun[,2], 25)
h22_funr <- cut(c2_funr[,2], 25)
datosc22 <- table(h22_fun, h22_funr)
```

```{r}
par(mfrow=c(1,2))
hist3D(z=datosc22, border="Black")
image2D(z=datosc22, border= "Black")
```

* Muestra 3:

```{r}
h23_fun <- cut(c2_fun[,3], 25)
h23_funr <- cut(c2_funr[,3], 25)
datosc23 <- table(h23_fun, h23_funr)
```

```{r}
par(mfrow=c(1,2))
hist3D(z=datosc23, border="Black")
image2D(z=datosc23, border="Black")
```

* Muestra 4:

```{r}
h24_fun <- cut(c2_fun[,4], 25)
h24_funr <- cut(c2_funr[,4], 25)
datosc24 <- table(h24_fun, h24_funr)
```

```{r}
par(mfrow=c(1,2))
hist3D(z=datosc24, border="Black")
image2D(z=datosc24, border="Black")
```

Caso 3:

Representamos un histograma para cada una de las muestras generadas por cada función:

Representamos a la en color azul los datos generados con nuestra función y en color rojo los generados con la función de R:

```{r}
par(mfrow=c(2,2))
hist(c3_fun[,1], 
     main="Muestra 1",
     xlab = "Valores", ylab="Frecuencia",col="Light Blue")

hist(c3_funr[,1], 
     main="Muestra 1",
     xlab = "Valores", ylab="Frecuencia",col="Coral")


hist(c3_fun[,2], 
     main="Muestra 2",
     xlab = "Valores", ylab="Frecuencia",col="Light Blue")

hist(c3_funr[,2], 
     main="Muestra 2",
     xlab = "Valores", ylab="Frecuencia",col="Coral")
```

Ahora utilizamos histogramas bidimensionales para comparar los valores obtenidos con cada una de las funciones:

Preparamos los datos y después los representamos para cada una de las muestras:

* Muestra 1:

```{r}
h31_fun <- cut(c3_fun[,1], 25)
h31_funr <- cut(c3_funr[,1], 25)
datosc31 <- table(h31_fun, h31_funr)
```

```{r}
par(mfrow=c(1,2))
hist3D(z=datosc31, border="Black")
image2D(z=datosc31, border="Black")
```

* Muestra 2:

```{r}
h32_fun <- cut(c3_fun[,2], 25)
h32_funr <- cut(c3_funr[,2], 25)
datosc32 <- table(h32_fun, h32_funr)
```

```{r}
par(mfrow=c(1,2))
hist3D(z=datosc32, border="Black")
image2D(z=datosc32, border= "Black")
```


#### <b style = 'color : grey;'>Calcular los valores estimados del vector de medias y la matriz de varianzas - covarianzas con las distintas muestras y compararlas con los parámetros teóricos correspondientes </b>
Calculamos la media y la matriz de varianzas covarianzas de cada una de las muestras de los datos generados

Caso 1:

Los valores teóricos eran: $N \left( \begin{pmatrix}0\\10\\30\end{pmatrix},\begin{pmatrix}1 & 2 & 4\\2 & 13 & 23\\4 & 23 & 42\end{pmatrix} \right)$

Utilizando los datos generados con nuestra función:
```{r}
media_c1fun <- c()
for (i in 1:ncol(c1_fun)){
    media_c1fun <- cbind(media_c1fun, mean(c1_fun[,i]))
}
media_c1fun

covarianzas_c1fun <- c()
for (i in 1:ncol(c1_fun)){
    for (j in 1:ncol(c1_fun)){
        covarianzas_c1fun <- cbind(covarianzas_c1fun,var(c1_fun[,i],c1_fun[,j]))
    }
}
covarianzas_c1fun <- matrix(covarianzas_c1fun, ncol=ncol(c1_fun))
covarianzas_c1fun
```

Utilizando los datos generados con la función de R:
```{r}
media_c1funr <- c()
for (i in 1:ncol(c1_funr)){
    media_c1funr <- cbind(media_c1funr, mean(c1_funr[,i]))
}
media_c1funr

covarianzas_c1funr <- c()
for (i in 1:ncol(c1_funr)){
    for (j in 1:ncol(c1_funr)){
        covarianzas_c1funr <- cbind(covarianzas_c1funr,var(c1_funr[,i],c1_funr[,j]))
    }
}
covarianzas_c1funr <- matrix(covarianzas_c1funr, ncol=ncol(c1_funr))
covarianzas_c1funr
```


Caso 2:

Los valores teóricos eran: $N \left( \begin{pmatrix}0\\0\\0\\0\end{pmatrix},\begin{pmatrix}1.0 & 0.8 & 0.5 & 0.2 \\0.8 & 1.0 & 0.5 & 0.5\\0.5 & 0.5 & 1.0 & 0.5\\0.2 & 0.5 & 0.5 & 1.0\end{pmatrix} \right)$

Utilizando los datos generados con nuestra función:
```{r}
media_c2fun <- c()
for (i in 1:ncol(c2_fun)){
    media_c2fun <- cbind(media_c2fun, mean(c2_fun[,i]))
}
media_c2fun

covarianzas_c2fun <- c()
for (i in 1:ncol(c2_fun)){
    for (j in 1:ncol(c2_fun)){
        covarianzas_c2fun <- cbind(covarianzas_c2fun,var(c2_fun[,i],c2_fun[,j]))
    }
}
covarianzas_c2fun <- matrix(covarianzas_c2fun, ncol=ncol(c2_fun))
covarianzas_c2fun
```

Utilizando los datos generados con la función de R:
```{r}
media_c2funr <- c()
for (i in 1:ncol(c2_funr)){
    media_c2funr <- cbind(media_c2funr, mean(c2_funr[,i]))
}
media_c2funr

covarianzas_c2funr <- c()
for (i in 1:ncol(c2_funr)){
    for (j in 1:ncol(c2_funr)){
        covarianzas_c2funr <- cbind(covarianzas_c2funr,var(c2_funr[,i],c2_funr[,j]))
    }
}
covarianzas_c2funr <- matrix(covarianzas_c2funr, ncol=ncol(c2_funr))
covarianzas_c2funr
```

Caso 3:

Los valores teóricos eran: $N \left( \begin{pmatrix}20\\30\end{pmatrix},\begin{pmatrix}1 & -3/5 \\-3/5 & 2\end{pmatrix} \right)$

Utilizando los datos generados con nuestra función:
```{r}
media_c3fun <- c()
for (i in 1:ncol(c3_fun)){
    media_c3fun <- cbind(media_c1fun, mean(c3_fun[,i]))
}
media_c3fun

covarianzas_c3fun <- c()
for (i in 1:ncol(c3_fun)){
    for (j in 1:ncol(c3_fun)){
        covarianzas_c3fun <- cbind(covarianzas_c3fun,var(c3_fun[,i],c3_fun[,j]))
    }
}
covarianzas_c3fun <- matrix(covarianzas_c3fun, ncol=ncol(c3_fun))
covarianzas_c3fun
```

Utilizando los datos generados con la función de R:
```{r}
media_c3funr <- c()
for (i in 1:ncol(c3_funr)){
    media_c3funr <- cbind(media_c3funr, mean(c3_funr[,i]))
}
media_c3funr

covarianzas_c3funr <- c()
for (i in 1:ncol(c3_funr)){
    for (j in 1:ncol(c3_funr)){
        covarianzas_c3funr <- cbind(covarianzas_c3funr,var(c3_funr[,i],c3_funr[,j]))
    }
}
covarianzas_c3funr <- matrix(covarianzas_c3funr, ncol=ncol(c3_funr))
covarianzas_c3funr
```



<H1 align="center"> **Tercera Parte **</H1>

#### <b style = 'color : grey;'>Plantear algúna pregunta interesante que puedas responder con las funciones de los paquetes mvtnorm y rgl. Después resolverlo.</b>

**Enunciado: **  Sabiendo que un vector aleatorio (X,Y) sigue una distribución normal bivariante, demostrar gráficamente si X e Y son independientes según los casos especificados.

Caso 1: $N \left( \begin{pmatrix}0\\0\end{pmatrix},\begin{pmatrix}1 & 0\\0 & 1\end{pmatrix} \right)$

Caso 2: $N \left( \begin{pmatrix}0\\0\end{pmatrix},\begin{pmatrix}1 & 0.5\\0.5 & 1\end{pmatrix} \right)$

Caso 3: $N \left( \begin{pmatrix}0\\0\end{pmatrix},\begin{pmatrix}1 & 0.99\\0.99 & 1\end{pmatrix} \right)$

**Respuesta**

Caso 1:
```{r,webgl = TRUE}
mfrow3d(1,1)
persp3d(function(x,y){dmvnorm(cbind(x,y),mean=c(0,0), sigma=matrix(c(1,0,0,1),ncol=2))},
        xlim=c(-3,3), ylim=c(-5,5),col="blue",zlab="")
```
Las variables son independientes.

Caso 2:
```{r,webgl = TRUE}
persp3d(function(x,y){dmvnorm(cbind(x,y),mean=c(0,0), sigma=matrix(c(1,0.5,0.5,1),ncol=2))},
        xlim=c(-3,3), ylim=c(-5,5),col="red",zlab="")
```
Las variables si que estan relaccionadas.

Caso 3:
```{r,webgl = TRUE}
persp3d(function(x,y){dmvnorm(cbind(x,y),mean=c(0,0), sigma=matrix(c(1,0.99,0.99,1),ncol=2))},
        xlim=c(-3,3), ylim=c(-5,5),col="green",zlab="")


```
Las variables si estan relacionadas, pero en este caso vemos una relacción muy fuerte entre las dos variables.